Minutes et répertoires du notaire Alexandre CURMER, décembre 1810 - 18 décembre 1826 (étude VII)
Archives nationales
- Minutes de Alexandre CURMER, juillet 1810 - 1826; MC/ET/VII/596 - MC/ET/VII/675
  - Minutes. 1825, novembre - 1825, décembre, novembre 1825 - décembre 1825; MC/ET/VII/669
    - Vente du clos de la Faisanderie à Passy et Neuilly, mesurant 2 hectares, par Casimir Périer, député, à Horace Ouin et Laurent Conville., 14 décembre 1825; MC/ET/VII/669
      Documents du Minutier central des notaires de Paris concernant l'histoire économique et sociale (1800-1830) [8556 actes], par Claude Pris, introduction et index revus, corrigés par le personnel du Minutier central, sous la direction d'Andrée Chauleur, Paris, Archives nationales, 1999, notice n° 7901 (instrument de recherche imprimé dématérialisé dont la version intégrale est accessible en ligne par la rubrique 'Autres instruments de recherche', voir contexte dans le Plan d’orientation général - Notaires de Paris, guides thématiques du Minutier).
      acte de vente; Neuilly-sur-Seine (Hauts-de-Seine); Passy (ancienne commune); Conville, Laurent; Ouin, Horace; Périer, Casimir (1777-1832); député; ministre
    - Mariage d'Augustin Pierre Aimé Daigremont, rentier, 28, rue de Cléry, avec Anne Rosalie Martin de Saint-Martin, veuve de François Nicolas Cagniard, 13, rue de Berry., 29 décembre 1825; MC/ET/VII/669
      Documents du Minutier central des notaires de Paris concernant l'histoire économique et sociale (1800-1830) [8556 actes], par Claude Pris, introduction et index revus, corrigés par le personnel du Minutier central, sous la direction d'Andrée Chauleur, Paris, Archives nationales, 1999, notice n° 8210 (instrument de recherche imprimé dématérialisé dont la version intégrale est accessible en ligne par la rubrique 'Autres instruments de recherche', voir contexte dans le Plan d’orientation général - Notaires de Paris, guides thématiques du Minutier).
      contrat de mariage; Berri (rue de); Berry (rue de); Cléry (rue de); Cagniard, François Nicolas; Daigremont, Augustin Pierre Aimé; Martin de Saint-Martin, Anne Rosalie
  - Minutes. 1826, janvier - 1826, février, janvier 1826 - février 1826; MC/ET/VII/670
    - Vente de ferme à Marange par Marie Christine de Chalbos à Claude Ferdinand Lubre, rentier., 9 janvier 1826; MC/ET/VII/670
      Documents du Minutier central des notaires de Paris concernant l'histoire économique et sociale (1800-1830) [8556 actes], par Claude Pris, introduction et index revus, corrigés par le personnel du Minutier central, sous la direction d'Andrée Chauleur, Paris, Archives nationales, 1999, notice n° 7904 (instrument de recherche imprimé dématérialisé dont la version intégrale est accessible en ligne par la rubrique 'Autres instruments de recherche', voir contexte dans le Plan d’orientation général - Notaires de Paris, guides thématiques du Minutier).
      acte de vente; Marange-Silvange (Moselle); Chalbos, Marie Christine de; Lubre (famille); Lubre, Claude Ferdinand
    - Inventaire après décès de Victoire Agathe Trouvin, épouse de Jean-Baptiste Serouge [Sérouge], serrurier, 8, rue de Rohan., 13 janvier 1826; MC/ET/VII/670
      Documents du Minutier central des notaires de Paris concernant l'histoire économique et sociale (1800-1830) [8556 actes], par Claude Pris, introduction et index revus, corrigés par le personnel du Minutier central, sous la direction d'Andrée Chauleur, Paris, Archives nationales, 1999, notice n° 1806 (instrument de recherche imprimé dématérialisé dont la version intégrale est accessible en ligne par la rubrique 'Autres instruments de recherche', voir contexte dans le Plan d’orientation général - Notaires de Paris, guides thématiques du Minutier).
      inventaire; Rohan (rue de); Serouge, Jean-Baptiste; Sérouge, Jean-Baptiste; Trouvin, Victoire Agathe; serrurier
    - Mariage de Marie Nicolas Devergie, médecin et chirurgien à l'hôpital militaire du Val-de-Grâce, 20, rue Taranne, avec Stéphanie Aglaé Alexandrine Postelle, même adresse., 17 janvier 1826; MC/ET/VII/670
      Documents du Minutier central des notaires de Paris concernant l'histoire économique et sociale (1800-1830) [8556 actes], par Claude Pris, introduction et index revus, corrigés par le personnel du Minutier central, sous la direction d'Andrée Chauleur, Paris, Archives nationales, 1999, notice n° 6688 (instrument de recherche imprimé dématérialisé dont la version intégrale est accessible en ligne par la rubrique 'Autres instruments de recherche', voir contexte dans le Plan d’orientation général - Notaires de Paris, guides thématiques du Minutier).
      contrat de mariage; Taranne (rue); Val-de-Grâce (hôpital du); Devergie, Marie Nicolas; Postelle, Stéphanie Aglaé Alexandrine; chirurgien; médecin; médecin; chirurgien
    - Mariage de Louis Félix François Sottas, suisse du roi au théâtre de l'Opéra comique, 173, rue Saint-Martin, avec Anne Victoire Émilie Lepron, veuve avec un enfant d'Antoine Paul Deshayes, 15, rue de l'Échiquier., 27 janvier 1826; MC/ET/VII/670
      Documents du Minutier central des notaires de Paris concernant l'histoire économique et sociale (1800-1830) [8556 actes], par Claude Pris, introduction et index revus, corrigés par le personnel du Minutier central, sous la direction d'Andrée Chauleur, Paris, Archives nationales, 1999, notice n° 4853 (instrument de recherche imprimé dématérialisé dont la version intégrale est accessible en ligne par la rubrique 'Autres instruments de recherche', voir contexte dans le Plan d’orientation général - Notaires de Paris, guides thématiques du Minutier).
      contrat de mariage; Echiquier (rue de l'); Saint-Martin (rue); Deshayes, Antoine Paul; Lepron, Anne Victoire Emilie; Sottas, Louis Félix François; tanneur; officier de la maison militaire du roi (Ancien Régime)
    - Mariage de David Ravel, négociant, 3, rue de Choiseul, avec Adélaïde Françoise Bonneau, veuve avec deux enfants de Jean André Henri Lucas, 65, rue de Provence., 10 février 1826; MC/ET/VII/670
      Documents du Minutier central des notaires de Paris concernant l'histoire économique et sociale (1800-1830) [8556 actes], par Claude Pris, introduction et index revus, corrigés par le personnel du Minutier central, sous la direction d'Andrée Chauleur, Paris, Archives nationales, 1999, notice n° 2880 (instrument de recherche imprimé dématérialisé dont la version intégrale est accessible en ligne par la rubrique 'Autres instruments de recherche', voir contexte dans le Plan d’orientation général - Notaires de Paris, guides thématiques du Minutier).
      contrat de mariage; Choiseul (rue de); Provence (rue de); Bonneau, Adélaïde Françoise; Lucas, Jean André Henri; Ravel, David; négociant
    - Mariage d'Antoine Gens, intendant du prince Paul de Wurtemberg, 21, rue des Trois-Frères, avec Joséphine Suzanne Baudouin, 111, rue Saint-Dominique., 16 février 1826; MC/ET/VII/670
      Documents du Minutier central des notaires de Paris concernant l'histoire économique et sociale (1800-1830) [8556 actes], par Claude Pris, introduction et index revus, corrigés par le personnel du Minutier central, sous la direction d'Andrée Chauleur, Paris, Archives nationales, 1999, notice n° 8082 (instrument de recherche imprimé dématérialisé dont la version intégrale est accessible en ligne par la rubrique 'Autres instruments de recherche', voir contexte dans le Plan d’orientation général - Notaires de Paris, guides thématiques du Minutier).
      contrat de mariage; Saint-Dominique (rue); Trois-Frères (rue des); Baudouin, Joséphine Suzanne; Gens, Antoine; intendant particulier (Ancien Régime)
    - Société en commandite par actions pour exploiter le théâtre de la Gaîté à Paris, entre René Charles Guilbert de Pixérécourt, Jean-Baptiste Denis Dubois et Jean-Baptiste Marty., 25 février 1826; MC/ET/VII/670
      Documents du Minutier central des notaires de Paris concernant l'histoire économique et sociale (1800-1830) [8556 actes], par Claude Pris, introduction et index revus, corrigés par le personnel du Minutier central, sous la direction d'Andrée Chauleur, Paris, Archives nationales, 1999, notice n° 5993 (instrument de recherche imprimé dématérialisé dont la version intégrale est accessible en ligne par la rubrique 'Autres instruments de recherche', voir contexte dans le Plan d’orientation général - Notaires de Paris, guides thématiques du Minutier).
      28 mai 1831, vente par le dit Pixerécourt et autres des droits de gestion de la société du théâtre de la Gaîté, RE/XXIV/23.
      acte de société; acte de vente; Gaîté (théâtre de la); Dubois, Jean-Baptiste Denis; Guilbert de Pixérécourt, René Charles; Marty, Jean-Baptiste; Pixérécourt, René Charles Guilbert de (1773-1844); écrivain
    - Mariage d'Henry Emmanuel Charier de Mondonville, propriétaire, 54, rue Saint-André-des-Arts, avec Adélaïde Virginie Florence, demeurant à Versailles, 2, rue de Mademoiselle., 28 février 1826; MC/ET/VII/670
      Documents du Minutier central des notaires de Paris concernant l'histoire économique et sociale (1800-1830) [8556 actes], par Claude Pris, introduction et index revus, corrigés par le personnel du Minutier central, sous la direction d'Andrée Chauleur, Paris, Archives nationales, 1999, notice n° 6111 (instrument de recherche imprimé dématérialisé dont la version intégrale est accessible en ligne par la rubrique 'Autres instruments de recherche', voir contexte dans le Plan d’orientation général - Notaires de Paris, guides thématiques du Minutier).
      contrat de mariage; Saint-André-des-Arts (rue); Versailles (Yvelines); Charier de Mondonville, Henri Emmanuel; Florence, Adélaïde Virginie
  - Minutes. 1826, mars - 1826, avril, mars 1826 - avril 1826; MC/ET/VII/671
    - Toucy (baronnie de) § Bail à ferme par Jean Paris de Montmartel, 31 mars 1732; MC/ET/VII/671
      bail
    - Mariage d'Edme Louis Auguste Lemoine, avocat, 4, rue Molière, avec Euphrosine Musset, 8, rue Gaillon., 9 mars 1826; MC/ET/VII/671
      Documents du Minutier central des notaires de Paris concernant l'histoire économique et sociale (1800-1830) [8556 actes], par Claude Pris, introduction et index revus, corrigés par le personnel du Minutier central, sous la direction d'Andrée Chauleur, Paris, Archives nationales, 1999, notice n° 5636 (instrument de recherche imprimé dématérialisé dont la version intégrale est accessible en ligne par la rubrique 'Autres instruments de recherche', voir contexte dans le Plan d’orientation général - Notaires de Paris, guides thématiques du Minutier).
      contrat de mariage; Gaillon (rue); Molière (rue); Lemoine, Edme Louis Auguste; Musset, Euphrosine; avocat
    - Inventaire après décès de Louis Victor Bilhaut, cordonnier, 11, rue Thérèse., 9 mars 1826; MC/ET/VII/671
      La date donnée dans l'inventaire imprimé: 1829-03-09 est erronée. La date exacte est: 1826-03-09
      Documents du Minutier central des notaires de Paris concernant l'histoire économique et sociale (1800-1830) [8556 actes], par Claude Pris, introduction et index revus, corrigés par le personnel du Minutier central, sous la direction d'Andrée Chauleur, Paris, Archives nationales, 1999, notice n° 1060 (instrument de recherche imprimé dématérialisé dont la version intégrale est accessible en ligne par la rubrique 'Autres instruments de recherche', voir contexte dans le Plan d’orientation général - Notaires de Paris, guides thématiques du Minutier).
      inventaire; Thérèse (rue); Bilhaut, Louis Victor; cordonnier
    - Inventaire après décès de Pierre Marie Louis Lemarcis, directeur des Contributions directes de la Seine, 12, rue Gaillon, et à Conflans-Charenton., 21 mars 1826; MC/ET/VII/671
      Précisions sur les lieux: Charenton-le-Pont (Val-de-Marne)--Conflans; Conflans (Charenton-le-Pont, Val-de-Marne)
      Documents du Minutier central des notaires de Paris concernant l'histoire économique et sociale (1800-1830) [8556 actes], par Claude Pris, introduction et index revus, corrigés par le personnel du Minutier central, sous la direction d'Andrée Chauleur, Paris, Archives nationales, 1999, notice n° 6242 (instrument de recherche imprimé dématérialisé dont la version intégrale est accessible en ligne par la rubrique 'Autres instruments de recherche', voir contexte dans le Plan d’orientation général - Notaires de Paris, guides thématiques du Minutier).
      inventaire; Charenton-le-Pont (Val-de-Marne); Gaillon (rue); Lemarcis, Pierre Marie Louis
    - Mariage de Jean-Baptiste Victor Heraux, marchand de fer, 6, rue Saint-Denis, avec Rosalie Juliette Hadengue, demeurant à Neuilly-sur-Seine., 6 avril 1826; MC/ET/VII/671
      Documents du Minutier central des notaires de Paris concernant l'histoire économique et sociale (1800-1830) [8556 actes], par Claude Pris, introduction et index revus, corrigés par le personnel du Minutier central, sous la direction d'Andrée Chauleur, Paris, Archives nationales, 1999, notice n° 143 (instrument de recherche imprimé dématérialisé dont la version intégrale est accessible en ligne par la rubrique 'Autres instruments de recherche', voir contexte dans le Plan d’orientation général - Notaires de Paris, guides thématiques du Minutier).
      contrat de mariage; Neuilly-sur-Seine (Hauts-de-Seine); Saint-Denis (rue); Hadengue, Rosalie Juliette; Heraux, Jean-Baptiste Victor; forgeron
    - Inventaire après décès d'Élisabeth Marie Goron, épouse d'Alexis Pierre Delaplace, relieur, 19, rue de la Parcheminerie., 24 avril 1826; MC/ET/VII/671
      Documents du Minutier central des notaires de Paris concernant l'histoire économique et sociale (1800-1830) [8556 actes], par Claude Pris, introduction et index revus, corrigés par le personnel du Minutier central, sous la direction d'Andrée Chauleur, Paris, Archives nationales, 1999, notice n° 2721 (instrument de recherche imprimé dématérialisé dont la version intégrale est accessible en ligne par la rubrique 'Autres instruments de recherche', voir contexte dans le Plan d’orientation général - Notaires de Paris, guides thématiques du Minutier).
      inventaire; Parcheminerie (rue de la); Delaplace, Alexis Pierre; Goron, Elisabeth Marie; imprimeur
  - Minutes. 1826, mai - 1826, juin, mai 1826 - juin 1826; MC/ET/VII/672
    - Mariage de Charles Pierre Gautier, limonadier, 14, rue Geoffroy-l'Asnier, veuf de Marie Julie Adélaïde Bougault, avec Victoire Adélaïde Dessalle, même adresse., 17 mai 1826; MC/ET/VII/672
      Documents du Minutier central des notaires de Paris concernant l'histoire économique et sociale (1800-1830) [8556 actes], par Claude Pris, introduction et index revus, corrigés par le personnel du Minutier central, sous la direction d'Andrée Chauleur, Paris, Archives nationales, 1999, notice n° 4204 (instrument de recherche imprimé dématérialisé dont la version intégrale est accessible en ligne par la rubrique 'Autres instruments de recherche', voir contexte dans le Plan d’orientation général - Notaires de Paris, guides thématiques du Minutier).
      contrat de mariage; Geoffroy-l'Asnier (rue); Bougault, Marie Julie Adélaïde; Dessalle, Victoire Adélaïde; Gautier, Charles Pierre; restaurateur
    - Mariage d'Edme Nicolas Bourgoin, ex-garde du corps du Roi, 33, rue de l'Arbre-Sec, avec Marie Anne Catherine Fournier, même adresse., 21 mai 1826; MC/ET/VII/672
      Documents du Minutier central des notaires de Paris concernant l'histoire économique et sociale (1800-1830) [8556 actes], par Claude Pris, introduction et index revus, corrigés par le personnel du Minutier central, sous la direction d'Andrée Chauleur, Paris, Archives nationales, 1999, notice n° 6756 (instrument de recherche imprimé dématérialisé dont la version intégrale est accessible en ligne par la rubrique 'Autres instruments de recherche', voir contexte dans le Plan d’orientation général - Notaires de Paris, guides thématiques du Minutier).
      contrat de mariage; Arbre-Sec (rue de l'); Bourgoin, Edmé Nicolas; Fournier, Marie Anne Catherine; militaire
    - Bail du château de Gueures pour y établir une papeterie, par Pierre Victor de Tocqueville à Camille Gossé de Serlay [Gosse de Serlay], Daniel Muller et Charles Ball., 23 mai 1826; MC/ET/VII/672
      Documents du Minutier central des notaires de Paris concernant l'histoire économique et sociale (1800-1830) [8556 actes], par Claude Pris, introduction et index revus, corrigés par le personnel du Minutier central, sous la direction d'Andrée Chauleur, Paris, Archives nationales, 1999, notice n° 2694 (instrument de recherche imprimé dématérialisé dont la version intégrale est accessible en ligne par la rubrique 'Autres instruments de recherche', voir contexte dans le Plan d’orientation général - Notaires de Paris, guides thématiques du Minutier).
      bail; Gueures (Seine-Maritime); Ball, Charles; Gosse de Serlay, Camille; Gossé de Serlay, Camille; Muller, Daniel; Tocqueville, Pierre Victor de (1791-1871)
    - Inventaire après décès de Marie Auguste Lallemand, épouse de Nicolas Antoine Dheur, fabricant de bleu, 10, rue du Fer-à-Moulin., 30 mai 1826; MC/ET/VII/672
      Documents du Minutier central des notaires de Paris concernant l'histoire économique et sociale (1800-1830) [8556 actes], par Claude Pris, introduction et index revus, corrigés par le personnel du Minutier central, sous la direction d'Andrée Chauleur, Paris, Archives nationales, 1999, notice n° 436 (instrument de recherche imprimé dématérialisé dont la version intégrale est accessible en ligne par la rubrique 'Autres instruments de recherche', voir contexte dans le Plan d’orientation général - Notaires de Paris, guides thématiques du Minutier).
      inventaire; Fer-à-Moulin (rue du); Dheur, Nicolas Antoine; Lallemand, Marie Auguste
    - Mariage de Camille Claude Gaultier, quincaillier, 56, rue Saint-Martin, avec Eugénie Gautier, 41, rue de la Tisseranderie [rue de la Tixeranderie]., 1er juin 1826; MC/ET/VII/672
      Documents du Minutier central des notaires de Paris concernant l'histoire économique et sociale (1800-1830) [8556 actes], par Claude Pris, introduction et index revus, corrigés par le personnel du Minutier central, sous la direction d'Andrée Chauleur, Paris, Archives nationales, 1999, notice n° 263 (instrument de recherche imprimé dématérialisé dont la version intégrale est accessible en ligne par la rubrique 'Autres instruments de recherche', voir contexte dans le Plan d’orientation général - Notaires de Paris, guides thématiques du Minutier).
      contrat de mariage; Saint-Martin (rue); Tixeranderie (rue de la); Gaultier, Camille Claude; Gautier, Eugénie; commerçant
    - Mariage d'Henri Bourquard, marchand de vins, 9, rue Saint-Nicolas-d'Antin, avec Anne Marie Froussard, 43, rue de la Ville-l'Évêque., 7 juin 1826; MC/ET/VII/672
      Documents du Minutier central des notaires de Paris concernant l'histoire économique et sociale (1800-1830) [8556 actes], par Claude Pris, introduction et index revus, corrigés par le personnel du Minutier central, sous la direction d'Andrée Chauleur, Paris, Archives nationales, 1999, notice n° 4626 (instrument de recherche imprimé dématérialisé dont la version intégrale est accessible en ligne par la rubrique 'Autres instruments de recherche', voir contexte dans le Plan d’orientation général - Notaires de Paris, guides thématiques du Minutier).
      contrat de mariage; Saint-Nicolas-d'Antin (rue); Ville-l'Evêque (rue de la); Bourquard, Henri; Froussard, Anne Marie; commerçant
    - Mariage de Pierre Vatel, vétérinaire, demeurant à Alfort, avec Geneviève Rosine Fillette, demeurant à Boulogne, 4, rue de Lonchamp., 26 juin 1826; MC/ET/VII/672
      Précisions sur les lieux: Alfort (Maisons-Alfort, Val-de-Marne); Maisons-Alfort (Val-de-Marne)--Alfort
      Documents du Minutier central des notaires de Paris concernant l'histoire économique et sociale (1800-1830) [8556 actes], par Claude Pris, introduction et index revus, corrigés par le personnel du Minutier central, sous la direction d'Andrée Chauleur, Paris, Archives nationales, 1999, notice n° 6001 (instrument de recherche imprimé dématérialisé dont la version intégrale est accessible en ligne par la rubrique 'Autres instruments de recherche', voir contexte dans le Plan d’orientation général - Notaires de Paris, guides thématiques du Minutier).
      contrat de mariage; Boulogne-Billancourt (Hauts-de-Seine); Maisons-Alfort (Val-de-Marne); Fillette, Geneviève Rosine; Vatel, Pierre; vétérinaire
  - Minutes. 1826, juillet - 1826, août, juillet 1826 - août 1826; MC/ET/VII/673
    - Sous-bail de boutique servant de café, 129, rue du Temple, par Pierre Armand Urbain Mathias à Marie Sophie Louise Maupetit., 1er juillet 1826; MC/ET/VII/673
      Documents du Minutier central des notaires de Paris concernant l'histoire économique et sociale (1800-1830) [8556 actes], par Claude Pris, introduction et index revus, corrigés par le personnel du Minutier central, sous la direction d'Andrée Chauleur, Paris, Archives nationales, 1999, notice n° 3661 (instrument de recherche imprimé dématérialisé dont la version intégrale est accessible en ligne par la rubrique 'Autres instruments de recherche', voir contexte dans le Plan d’orientation général - Notaires de Paris, guides thématiques du Minutier).
      bail; Temple (rue du); Mathias, Pierre Armand Urbain; Maupetit, Marie Sophie Louise
    - Vente de terres labourables et prés, formant 14 hectares, à Provins, Poigny, Chalautre-la-Petite, Sourdun, par Martin Vincent Gougibus, layetier, à Denis Auguste Prieur, cultivateur., 7 juillet 1826; MC/ET/VII/673
      Documents du Minutier central des notaires de Paris concernant l'histoire économique et sociale (1800-1830) [8556 actes], par Claude Pris, introduction et index revus, corrigés par le personnel du Minutier central, sous la direction d'Andrée Chauleur, Paris, Archives nationales, 1999, notice n° 7916 (instrument de recherche imprimé dématérialisé dont la version intégrale est accessible en ligne par la rubrique 'Autres instruments de recherche', voir contexte dans le Plan d’orientation général - Notaires de Paris, guides thématiques du Minutier).
      acte de vente; Chalautre-la-Petite (Seine-et-Marne); Poigny (Seine-et-Marne); Provins (Seine-et-Marne); Sourdun (Seine-et-Marne); Gougibus, Martin Vincent; Prieur, Denis Auguste; agriculteur; layetier
    - Inventaire après décès de Louis Pajot, pâtissier à Nanterre, rue du Collège., 17 juillet 1826; MC/ET/VII/673
      Documents du Minutier central des notaires de Paris concernant l'histoire économique et sociale (1800-1830) [8556 actes], par Claude Pris, introduction et index revus, corrigés par le personnel du Minutier central, sous la direction d'Andrée Chauleur, Paris, Archives nationales, 1999, notice n° 4264 (instrument de recherche imprimé dématérialisé dont la version intégrale est accessible en ligne par la rubrique 'Autres instruments de recherche', voir contexte dans le Plan d’orientation général - Notaires de Paris, guides thématiques du Minutier).
      inventaire; Nanterre (Hauts-de-Seine); Pajot, Louis; pâtissier
    - Mariage de Nicolas Joseph Périn, marchand de vins, 114, rue Saint-Jacques, avec Marie Joséphine Léger, 6, rue Roquepine [rue Roquépine]., 27 juillet 1826; MC/ET/VII/673
      Documents du Minutier central des notaires de Paris concernant l'histoire économique et sociale (1800-1830) [8556 actes], par Claude Pris, introduction et index revus, corrigés par le personnel du Minutier central, sous la direction d'Andrée Chauleur, Paris, Archives nationales, 1999, notice n° 4628 (instrument de recherche imprimé dématérialisé dont la version intégrale est accessible en ligne par la rubrique 'Autres instruments de recherche', voir contexte dans le Plan d’orientation général - Notaires de Paris, guides thématiques du Minutier).
      contrat de mariage; Roquépine (rue); Saint-Jacques (rue); Léger, Marie Joséphine; Périn, Nicolas Joseph; commerçant